【裁判字號】    97,訴緝,26
【裁判日期】    970604
【裁判案由】    違反毒品危害防制條例
【裁判全文】
臺灣彰化地方法院刑事判決              97年度訴緝字第26號
公  訴  人  臺灣彰化地方法院檢察署檢察官
被      告  甲○○
上列被告因違反毒品危害防制條例案件，經檢察官提起公訴（96
年度毒偵字第3636號），本院合議庭裁定由受命法官獨任進行簡
式審判程序，茲判決如下：
    主  文
甲○○施用第一級毒品，累犯，處有期徒刑拾月。
    犯罪事實
一、甲○○曾於民國90年間因違反毒品危害防制條例案件，經本
    院以90年度斗簡字第58號刑事判決判處有期徒刑4 月確定；
    復於91年間因連續施用第2 級毒品案件，經本院以91年度易
    字第295 號刑事判決判處有期徒刑5 月確定後，經移送接續
    執行，並於92年7 月12日因縮刑期滿執行完畢。其前於90年
    間因施用毒品案件，經本院以90年度毒聲字第75號裁定令入
    戒治處所施以強制戒治，並以90年度毒聲字第3379號裁定停
    止戒治付保護管束，並以91年度毒聲字第253 號裁定撤銷停
    止戒治令入戒治處所執行所餘之強制戒治期間，已於91年10
    月21日強制戒治執行完畢釋放。詎其不知悔改，明知海洛因
    業經公告為毒品危害防制條例第2 條第2 項第1 款所列管之
    第1 級毒品，不得非法持有、施用，復基於施用第1 級毒品
    海洛因之犯意，於前揭強制戒治執行完畢釋放後5 年內，於
    96年6 月5 日中午12時40分，在彰化縣田中鎮○○路路旁某
    處，將海洛因摻入香菸內點燃吸用之方式，施用第1 級毒品
    海洛因1 次。嗣經警方於96年6 月6 日下午2 時30分持本院
    核發之搜索票，至其位於彰化縣田中鎮○○路369 巷3 號住
    處搜索而查獲，且於同日下午4 時12分採尿送驗後，始知上
    情。
二、案經彰化縣警察局田中分局報請臺灣彰化地方法院檢察署檢
    察官偵查起訴。
    理  由
一、本案被告甲○○所犯係死刑、無期徒刑、最輕本刑為3 年以
    上有期徒刑以外之罪，其於準備程序就前揭被訴事實為有罪
    之陳述，經受命法官告知簡式審判程序之旨，並聽取其與公
    訴人之意見後，本院認無不得或不宜改依簡式審判程序進行
    之處，爰依刑事訴訟法第273 條之1 第1 項、第284 條之1
    ，裁定本案由受命法官獨任進行簡式審判程序，合先敘明。
二、訊據被告對其於上揭時、地，施用第1 級毒品海洛因1 次之
    事實，於本院審理時坦承不諱（參見本院97年5 月21日審判
    筆錄）。另查：
  (一)被告係於96年6 月6 日下午4 時12分，經警方採集被告尿液
    送驗結果，呈嗎啡陽性反應，此有詮昕科技股份有限公司96
    年6 月20日報告編號00000000號濫用藥物尿液檢驗報告及應
    受尿液採驗人尿液檢體採集送驗紀錄表各1 份（參見臺灣彰
    化地方法院檢察署96年度毒偵字第3636號偵查卷宗第7 頁、
    第8 頁）附卷可稽，足見被告確有施用第1 級毒品海洛因之
    事實，應可認定。
  (二)按海洛因施用入人體後水解還原成嗎啡，再循嗎啡之代謝方
    式排出體外，業據行政院衛生署藥物食品檢驗局73藥檢壹字
    第030221號函說明綦詳，且依醫學臨床實驗及根據英國藥學
    會出版Isolation and Indentification of Drugs一書第2
    版載明：口服或注射海洛因後可快速吸收，並於血液中迅速
    代謝成6 —乙醯嗎啡，然後轉變成嗎啡；再毒品施用後於尿
    液、血液中可檢出之最大時限，與施用劑量、施用頻率、施
    用方式、施用者飲水量之多寡、個人體質、檢體收集時間點
    及所用檢測方法之靈敏度等因素有關，因個案而異，一般於
    尿液中可檢出之最大時限，古柯鹼為施用後1 至4 天、海洛
    因為2 至4 天、嗎啡為2 至4 天、大麻為1 至10天、安非他
    命為1 至4 天、甲基安非他命為1 至5 天、MDMA為1 至4 天
    、MDA 為1 至4 天、Ketamine為2 至4 天等語，業經行政院
    衛生署管制藥品管理局92年7 月23日管檢字第0920005609號
    函載明明確。是依上開說明，佐以被告前揭尿液檢驗報告，
    被告自白於前揭時間，有施用第1 級毒品海洛因1 次等語，
    核與前揭事證相符，應堪採信。
  (三)另犯毒品危害防制條例第10條施用第1 級毒品之罪者，檢察
    官應先聲請法院裁定將被告令送勒戒處所觀察、勒戒，經觀
    察、勒戒後，認有繼續施用毒品傾向者，應由檢察官裁定聲
    請法院裁定令入戒治處所施以強制戒治，且經強制戒治執行
    完畢釋放後，5 年內再犯第10條之罪，檢察官應依一般刑事
    訴訟程序予以起訴論罪科刑，此觀諸毒品危害防制條例第20
    條第1 項、第2 項、第23條第2 項前段規定自明。經查，被
    告前於90年間因施用毒品案件，經本院以90年度毒聲字第75
    號裁定令入戒治處所施以強制戒治，並以90年度毒聲字第33
    79號裁定停止戒治付保護管束，並以91年度毒聲字第253 號
    裁定撤銷停止戒治令入戒治處所執行所餘之強制戒治期間，
    已於91年10月21日強制戒治執行完畢釋放等情之事實，此有
    臺灣高等法院被告前案紀錄表、臺灣彰化地方法院檢察署刑
    案資料查註紀錄表各1 份附卷可參。被告前既曾因施用毒品
    案件，經強制戒治後，復於前開強制戒治執行完畢釋放後5
    年內，再犯本案施用毒品罪，依毒品危害防制條例第23條第
    2 項之規定，屬應依法論罪科刑之行為，依前開說明，本案
    被告上開所為，係於91年10月21日強制戒治執行完畢釋放後
    5 年內，再犯毒品危害防制條例第10條第1 項施用第1 級毒
    品罪，本案事證明確，被告上開犯行洵堪認定。
三、按海洛因為毒品危害防制條例第2 條第2 項第1 款所明定之
    第1 級毒品。核被告所為，係犯同條例第10條第1 項之施用
    第1 級毒品罪。被告持有第1 級毒品進而施用，持有之低度
    行為為施用之高度行為所吸收，不另論持有毒品之罪。另查
    ，被告曾於90年間因違反毒品危害防制條例案件，經本院以
    90年度斗簡字第58號刑事判決判處有期徒刑4 月確定；復於
    91年間因連續施用第2 級毒品案件，經本院以91年度易字第
    295 號刑事判決判處有期徒刑5 月確定後，經移送接續執行
    ，並於92年7 月12日因縮刑期滿執行完畢等情，此有臺灣高
    等法院被告前案紀錄表、臺灣彰化地方法院檢察署刑案資料
    查註紀錄表各1 份存卷可考，其於5 年內故意再犯本案有期
    徒刑以上之罪，應依刑法第47條第1 項之規定，論以累犯，
    並加重其刑。爰審酌被告前因施用毒品案件，經強制戒治執
    行完畢釋放後，仍未能徹底戒絕毒品，復犯本案施用毒品罪
    ，顯見其無戒毒悔改之意，惟念其施用毒品之手段，施用毒
    品乃自戕一己之身體健康，尚未對他人造成危害，且犯後已
    坦承犯行，態度良好等一切情狀，量處如主文所示之刑。又
    被告上揭所為之犯罪時間，均係在96年4 月24日以後所犯，
    核與中華民國96年罪犯減刑條例第2 條第1 項之應減刑規定
    不符，自不應予減輕其刑，附此敘明。
四、至扣案之海洛因粉末2 小包（合計毛重約0.6 公克）、塑膠
    鏟管1 支，均非被告所有之物，而均係案外人曾達鴻所有之
    物等情，業經案外人曾達鴻、周德勝分別於警詢中陳述明確
    ，本院亦查無積極證據與本案有何關連，爰不予宣告沒收，
    附此敘明。
據上論斷，應依刑事訴訟法第273 條之1 第1 項、第299 條第1
項前段，毒品危害防制條例第10條第1 項，刑法第11條前段、第
47條第1 項，判決如主文。
本案經檢察官吳芙如到庭執行職務。
中    華    民    國    97    年    6     月    4     日
                  刑事第八庭      法  官  唐中興
以上正本證明與原本無異。
如不服本判決，應於判決送達後10日內，向本院提出上訴書狀，
上訴書狀應「敘述具體上訴理由」，並按他造當事人之人數附繕
本。「切勿逕送上級法院」。
中    華    民    國    97    年    6     月    6     日
                                  書記官  吳政
【附錄本案判決論罪科刑法條全文】：
毒品危害防制條例第10條
施用第1級毒品者，處6月以上5年以下有期徒刑。
施用第2級毒品者，處3年以下有期徒刑。


司法院資訊處製作；財團法人民間司法改革基金會備份。
